臺灣高等法院臺中分院民事裁定　　　　　 96年度聲字第122號
　　聲　請　人　甲○○
上列聲請人因與相對人黃嘉明間請求損害賠償事件，聲請法官迴
避，本院裁定如下：
    主  文
聲請駁回。
聲請費用由聲請人負擔。
    理  由
一、本件聲請意旨略以：相對人黃嘉明勾串司法黃牛沈其雄，虛
    構朱子芬律師，明目張膽作為挑撥教唆、包攬訴訟，逃避法
    律制裁，法官陳賢慧為始作俑者，昧著良心，又參與本件96
    年度抗字第386 號聲請人抗告案件之裁判，而不自行迴避。
    因認該裁判之受命法官陳賢慧執行職務有偏頗之虞，乃依民
    事訴訟法第33條第1項第2款聲請法官陳賢慧迴避云云。
二、按「遇有左列各款情形，當事人得聲請法官迴避：二、法官
    有前條所定以外之情形，足認其執行職務有偏頗之虞者」、
    「聲請法官迴避，應舉其原因，向法官所屬法院為之。前項
    原因及前條第二項但書之事實，應自為聲請之日起，於三日
    內釋明之」，民事訴訟法第33條第1項第2款、第34條分別定
    有明文。是「民事訴訟法第33條第1項第2款規定推事有應自
    行迴避而不自行迴避以外之情形，足認其執行職務有偏頗之
    虞，據而聲請推事迴避者，應以推事對於訴訟標的有特別利
    害關係，或與當事人之一造有密切之交誼或嫌怨，或基於其
    他情形客觀上足疑其為不公平之審判者為其原因事實，若僅
    憑當事人之主觀臆測，或不滿意推事進行訴訟遲緩，或認推
    事指揮訴訟欠當，即不得謂其有偏頗之虞」（參照最高法院
    69年台抗字第457 號判例意旨）。此種聲請法官迴避原因，
    依同法第34條第2項、第284條之規定，應提出能即時調查之
    證據以釋明之。本件聲請人所主張之上述理由，係憑其主觀
    臆測，難認法官陳賢慧有偏頗之虞，聲請人未提出能即時調
    查之證據以釋明之，其聲請顯然不符合前揭迴避要件。
三、再者，當事人聲請推事迴避，無非以使該推事不執行職務為
    目的，若事件已為終局判決，則該推事已無應執行之職務，
    當事人自不得再行聲請推事迴避；又依民事訴訟法第39條準
    用同法第33條第1項第2款規定聲請書記官迴避者，與聲請推
    事迴避同，應於訴訟程序終結前為之。如果訴訟程序業已終
    結，書記官之執行職務，已不足以影響審判之公平，即不得
    以其執行職務有偏頗之虞為由，聲請迴避（最高法院27年抗
    字第423號、71年台聲字第123號判例意旨參照）。本件聲請
    人係對於本院96年度抗字第386 號抗告事件參與裁定之法官
    陳賢慧聲請迴避，該抗告事件已於96年08月24日裁定駁回聲
    請人之抗告而告終結在案，有調閱之該案卷證足憑。參酌上
    開說明，聲請人對該抗告事件參與裁定之法官陳賢慧聲請迴
    避，即無實益。
四、據上論結，本件聲請人聲請法官迴避，不符聲請法官迴避之
    要件，且案件已終結，其聲請亦無實益，不應准許。爰依民
    事訴訟法第95條、第78條裁定如主文。
中　　華　　民　　國　　96　　年　　10　　月　　31　　日
          　　　　民事第五庭　　審判長法　官　林陳松
　　　　　　　    　　　　　　　　　　法　官　王重吉
                            　　　　　法　官　古金男
以上正本係照原本作成。
不得抗告。
　　　　　　　　　　　　　　　　　　　書記官　詹錫朋
中　　華　　民　　國　　96　　年　　11　　月　　2 　　日
                                                      Ｃ
